【裁判字號】    95,抗,704
【裁判日期】    951120
【裁判案由】    聲請撤銷緩刑
【裁判全文】
臺灣高等法院刑事裁定                   95年度抗字第704號
抗  告  人  臺灣桃園地方法院檢察署檢察官
受  刑  人  甲○○
上列抗告人因聲請撤銷緩刑案件，不服臺灣桃園地方法院中華民
國九十五年七月二十七日裁定（九十五年度撤緩字第七六號），
提起抗告，本院裁定如下：
    主  文
抗告駁回。
    理  由
一、本件聲請意旨略以：受刑人甲○○前因違反護照條例案件，
    經臺灣桃園地方法院於民國九十三年二月二十六日以九十三
    年度桃簡字第二六號（偵查案號：九十二年度偵字第一三八
    四二號）判處有期徒刑三月，如易科罰金，以三百元折算一
    日，並諭知緩刑三年，於九十三年四月二日確定在案，乃於
    緩刑期內即九十四年九月一日十三時許為警採尿回溯二十六
    小時內，再犯施用第一級毒品罪，經臺灣桃園地方法院於九
    十四年十二月十九日，以九十四年度訴字第二０二一號判處
    有期徒刑六月，如易科罰金，以三百元折算一日，並於九十
    五年一月十六日確定，因而聲請依刑法第七十五條第一項第
    一款之規定將上述緩刑之宣告予以撤銷等語。
二、原審裁定意旨略以：按於中華民國九十四年一月七日刑法修
    正施行前，受緩刑之宣告，九十四年一月七日修正刑法施行
    後，仍在緩刑期內者，適用九十四年一月七日修正施行之刑
    法第七十五條、第七十五條之一及第七十六條規定，中華民
    國刑法施行法第六條之一定有明文。本件受刑人甲○○係於
    九十四年一月七日刑法修正（於九十四年二月二日修正公布
    ，並自九十五年七月一日起施行）施行前，即九十三年四月
    二日受上述緩刑宣告確定，九十四年一月七日修正刑法施行
    後，其仍在緩刑期內，則本件應適用九十四年一月七日修正
    施行之刑法第七十五條之規定。而於九十四年二月二日修正
    公布，並自九十五年七月一日起施行之刑法第七十五條第一
    項第一款係規定：「受緩刑之宣告，而有下列情形之一者，
    撤銷其宣告：一、緩刑期內因故意犯他罪，而在緩刑期內受
    不得易科罰金之有期徒刑以上刑之宣告確定者」，從而，本
    件受刑人甲○○固於前案緩刑期內故意再犯他罪，惟後案所
    宣告之刑為有期徒刑六月，並得易科罰金，即與於九十四年
    二月二日修正公布，並自九十五年七月一日起施行之刑法第
    七十五條第一項第一款之規定有間，是聲請人之聲請於法尚
    有未合，要無理由，應予駁回等語。
三、抗告意旨略以：本件原依修正施行前刑法第七十五條第一項
    第一款規定聲請撤銷緩刑之宣告，有受刑人全國刑案資料查
    註表在卷可稽，原裁定固認受刑人撤銷緩刑之聲請，核與刑
    法第七十五條第一項第一款之規定有間，惟對於受刑人有無
    首開刑法第七十五條之一第一項第二款所規定得撤銷緩刑宣
    告事由漏未權酌，似有未洽。參照本件臺灣桃園地方法院九
    十三年度桃簡字第二六號確定判決以「被告前未曾受有期徒
    刑以上刑之宣告，有臺灣高等法院被告全國前案紀錄表在卷
    可稽，此因一時失慮，偶罹刑典，事後已坦承犯行，深具悔
    意，經此刑之宣告後，應知警惕而無再犯之虞，本院因認暫
    不執行其刑為當，予以宣告緩刑，用啟自新。」等情宣告緩
    刑，固非無據，惟受刑人於緩刑期內五度經警查獲違反毒品
    危害防制條例案件，分經觀察、勒戒、判處有期徒刑六月等
    確定，顯非偶蹈法網或惡性輕微有所悔悟，足認原宣告之緩
    刑難收預期效果，而有執行刑罰之必要。綜上，請將原裁定
    撤銷，更為適當裁定等語。
四、經查：臺灣桃園地方法院檢察署檢察官於九十五年六月二十
    一日，就臺灣桃園地方法院九十三年桃簡字第二六號受刑人
    甲○○乙案，依刑法第七十五條第一項第一款向原審聲請撤
    銷緩刑，有臺灣桃園地方法院檢察署檢察官聲請撤銷緩刑聲
    請書在卷可佐（見原審卷第二頁）。雖檢察官聲請時九十四
    年二月二日修正公布之刑法尚未施行（九十五年七月一日施
    行），致未能以修正後之刑法第七十五條之一為聲請，然檢
    察官於原審裁定前（九十五年七月二十七日）仍可以變更或
    追加之方式，以修正後之刑法第七十五條之一為聲請。惟檢
    察官至原審裁定前仍未依該法變更或追加聲請，則原審依檢
    察官之聲請書意旨，以修正後之刑法第七十五條第一項第一
    款而為審酌，裁定駁回檢察官之聲請，亦無不合。是本件抗
    告，並無理由，應予駁回。
據上論結，應依刑事訴訟法第四百十二條，裁定如主文。
中    華    民    國    95    年    11    月    20    日
                  刑事第十九庭  審判長法  官  宋  祺
                                      法  官  吳鴻章
                                      法  官  陳憲裕
以上正本證明與原本無異。
不得再抗告。
                                      書記官  劉育妃
中    華    民    國    95    年    11    月    21    日


司法院資訊處製作；財團法人民間司法改革基金會備份。
